【裁判字號】    91,訴,3517
【裁判日期】    920207
【裁判案由】    毒品危害防制條例
【裁判全文】
台灣高雄地方法院刑事判決                        九十一年度訴字第三五一七號
    公  訴  人  臺灣高雄地方法院檢察署檢察官
    被      告  甲○○
              （冒名曾聖隆）
右列被告因毒品危害防制條例案件，經檢察官提起公訴（九十一年度毒偵字第五二０
八號）及移
    主  文
甲○○連續施用第一級毒品，累犯，處有期徒刑拾月，扣案之海洛因壹小包（淨重零
點零捌公克），沒收銷燬之；又施用第二級毒品，累犯，處有期徒刑月。應執行有
期徒刑壹年，扣案之海洛因壹小包（淨重零點零捌公克），沒收銷燬之。
    事  實
一、甲○○前於民國八十五及八十六年間因違反麻醉藥品管理條例案件，經本院分別
    判處有期徒刑六月及八月確定，於八十七年六月十八日假釋出獄並交付保護管束
    ，刑期至八十七年九月九日縮刑屆滿，以已執行完畢論，復於八十九年間因施用
    毒品案件，經本院裁定送觀察、勒戒後，認有繼續施用毒品之傾向，經送強制戒
    治期滿三月後交付保護管束期滿，由台灣高雄地方法院檢察署檢察官，於九十一
    年三月十一日以九十一年度戒毒偵字第一九０號為不起訴處分確定後，五年內仍
    不知悔改，明知海洛因及安非他命均業經公告列為毒品危害防制條例第二條第二
    項之第一、二級毒品，不得非法持有、施用，仍基於施用第一級毒品海洛因之概
    括犯意，自九十一年五月間至同年十一月十二日上午，連續在高雄市○○路某處
    、高雄縣鳳山市○○路四０五巷十之四號等友人之住所內，以將海洛因摻入香菸
    吸食之方式，施用海洛因多次；又基於施用第二級毒品安非他命之犯意，於九十
    一年七月十二日上午，在位於高雄縣鳳山市○○路四０五巷十之四號其友人之住
    所內，以將安非他命置於鋁箔紙上用火於下端燒烤，使安非他命汽化產生煙霧吸
    食之方式，施用安非他命一次。嗣先於九十一年七月十二日下午五時許，為警於
    高雄縣鳳山市○○路四０五巷十之四號查獲，而其為逃避查緝，竟冒用其弟曾聖
    隆之名應訊，並在高雄縣警察局鳳山分局調查筆錄上偽簽「曾聖隆」之簽名及捺
    指印（偽造文書部分尚未起訴），嗣經本院將上開指印送內政部警政署刑事警察
    局鑑驗結果，該指印確為甲○○所有而查知上情；復於同年十一月十二日下午五
    時五十分許，為警於高雄市三民區○○○路二九五號前查獲，並扣得其所有之第
    一級毒品海洛因一包（驗後淨重零點零八公克）。
二、案經高雄縣警察局鳳山分局及高雄市政府警察局鼓山分局報請台灣高雄地方法院
    檢察署檢察官偵查起訴及移送併辦。
    理  由
一、訊據被告甲○○對於在右揭時、地，連續施用第一級毒品海洛因及施用第二級毒
    品安非他命一次之事實均坦承不諱；且查，被告分別於九十一年七月十二日及十
    一月十二日經警查獲後採尿送驗結果，兩次均呈嗎啡（按海洛因係由嗎啡化學合
    成，施用入人體後，水解還原成嗎啡，再循嗎啡之代謝方式排出體外）陽性反應
    ，此有高雄縣衛生局九一煙檢字第一一六一號煙毒尿液檢驗成績書及高雄市立凱
    旋醫院高市凱醫檢字第００七三一號煙毒尿液檢驗成績書各一紙附卷可稽，另扣
    得之疑似海洛因白粉一包（淨重零點零八公克、包裝重零點二二公克）送驗後，
    經確定為第一級毒品海洛因；另被告於九十一年七月十二日經警查獲後採尿送驗
    結果，亦呈甲基安非他命陽性反應，此有上開高雄市立凱旋醫院高市凱醫檢字第
    ００七三一號煙毒尿液檢驗成績書附卷可按，足徵被告上開自白與事實相符，得
    採為論罪科刑之依據。再查被告前於八十九年間因施用毒品案件，經本院以裁定
    送觀察、勒戒後，認有繼續施用毒品之傾向，經送強制戒治屆滿三月後交付保護
    管束期滿，由台灣高雄地方法院檢察署檢察官，於九十一年三月十一日以九十一
    年度戒毒偵字第一九０號為不起訴處分確定，此有台灣高雄地方法院檢察署刑案
    資料查註紀錄表在卷足憑，足證被告於強制戒治期滿經檢察官為不起訴處分確定
    後，五年內再犯本件施用第一、二級毒品罪，是本件事證明確，被告犯行洵堪認
    定。
二、核被告所為，係犯毒品危害防制條例第十條第一項施用第一級毒品罪及同條例第
    十條第二項施用第二級毒品罪。被告因連續施用第一級毒品及施用第二級毒品前
    持有毒品之行為，本應論以連續持有第一級毒品及持有第二級毒品之罪，惟各該
    次持有毒品之行為均為其後施用毒品之行為所吸收，均不另論連續持有第一級毒
    品及持有第二級毒品罪。被告先後多次施用第一級毒品之犯行，時間緊接，犯罪
    構成要件相同，顯係基於概括犯意反覆為之，均應依連續犯之規定，論以一罪，
    並加重其刑；又公訴人雖僅就被告於九十一年七月十二日下午二時四十分許回溯
    二十四小時內之某時，施用第一級毒品海洛因一次之行為起訴，惟被告自九十一
    年五月間某日起至九十一年十一月十二日止，其餘多次施用第一級毒品海洛因之
    犯行，與起訴部分之行為有連續犯之關係，已如前述，為裁判上一罪，本院自得
    併予審理。被告所犯上開二罪間，犯意各別，罪名互異，應予分論併罰。被告前
    於八十五及八十六年間因違反麻醉藥品管理條例案件，經本院分別判處有期徒刑
    六月及八月確定，於八十七年六月十八日假釋出獄並交付保護管束，刑期至八十
    七年八月六日縮刑屆滿，以已執行完畢論，有卷附台灣高雄地方法院檢察署刑案
    資料查註紀錄表在卷足憑，其受有期徒刑之執行完畢，五年以內再犯有期徒刑以
    上之罪，為累犯，依法加重其刑，且就施用第一級毒品部分之刑應遞加之。爰審
    酌被告前已有施用毒品犯行，經公訴人為不起訴處分，自應念及國家刑事政策對
    於初犯施用毒品者，先施以觀察、勒戒及強制戒治，期使斷癮，不致再犯，被告
    竟於前案不起訴處分後，再犯本件施用毒品罪，顯見其惡習已深，無法自拔，非
    入監服刑不足以戒絕矯正，惟念其施用毒品僅戕害己身，未危及他人等一切情狀
    ，量處如主文所示之刑，並定應執行之刑。扣案之海洛因一小包（淨重零點零八
    公克），經送驗後確定為第一級毒品海洛因，應依毒品危害防制條例第十八條第
    一項前段規定，宣告沒收銷燬之。又送鑑耗損之海洛因白粉，既已滅失，自無庸
    再予宣告沒收銷燬之必要。
四、至於被告甲○○另於警訊中冒用其弟曾聖隆之名應訊，並在警訊筆錄上偽簽「曾
    聖隆」之簽名及捺指印之所為，另涉犯偽造文書罪部分，因未經檢察官提起公訴
    ，且與本件之事實，犯罪構成要件及罪名均屬不同，亦顯無裁判上一罪關係，並
    非起訴效力所及，本院自無從予以審究，而應移由檢察官另行偵查辦理，附此敘
    明。
據上論斷，應依刑事訴訟法第二百九十九條第一項前段，毒品危害防制條例第十條第
一項、第二項、第十八條第一項前段，刑法第十一條、第五十六條、第五十一條第五
款、第四十七條，判決如主文。
中      華      民      國      九十二      年      二      月    七    日
                                  臺灣高雄地方法院刑事第一庭
  審判長法官  林水城
                                            法官  謝雨真
                                            法官  盧怡秀
右正本證明與原本無異。
如不服本判決，應於判決送達後十日內，向本院提出上訴狀。
                                          書記官  林佳蓉
中      華      民      國      九十二      年      二      月    七    日


司法院資訊處製作；財團法人民間司法改革基金會備份。
